臺灣嘉義地方法院民事裁定
109年度亡字第14號
聲  請  人  賴良福  

相  對  人  賴桂源  

上列聲請人聲請宣告相對人賴桂源死亡事件，本院裁定如下： 
    主    文
宣告賴桂源（男，民國○○○年○月○○日生，原住○○市○區○○路○○○號
之一０五｛四樓一｝）於中華民國一０三年九月十五日下午十二時死
亡。
程序費用新臺幣壹仟元由賴桂源之遺產負擔。
    理    由
一、聲請意旨略以：聲請人為相對人之子，失蹤人賴桂源於民國
    96年9月15日出門未歸，不知所蹤，迄今已逾13年，前經聲
    請人聲請公示催告獲准，現申報期間屆滿，未據失蹤人賴桂
    源陳報其生存，或知其生死者陳報其所知，為此爰聲請死亡
    宣告等語。
二、失蹤人失蹤滿7年後，法院得因利害關係人或檢察官之聲請
    ，為死亡之宣告；失蹤人為80歲以上者，得於失蹤滿3年後
    ，為死亡之宣告；失蹤人為遭遇特別災難者，得於特別災難
    終了滿一年後，為死亡之宣告。又受死亡宣告者，以判決內
    所確定死亡之時，推定其為死亡；前項死亡之時，應為前條
    各項所定期間最後日終止之時，民法第8條、第9條第1項、
    第2項前段定有明文。又所謂失蹤，係指失蹤人離去其最後
    住所或居所，陷於生死不明之狀態而言。再者，對失蹤人為
    公示催告，應記載下列各款事項：㈠失蹤人應於期間內陳報
    其生存，如不陳報，即應受死亡之宣告。㈡凡知失蹤人之生
    死者，應於期間內將其所知陳報法院。前條陳報期間，自公
    示催告最後登載公報或新聞紙之日起，應有6個月以上，家
    事事件法第156條第1項亦有明文。
三、經查，聲請人主張之事實，已據其提出戶籍謄本、受（處）
    理失蹤人口案件登記表為證，並經本院依職權查詢失蹤人賴
    桂源之財產所得資料、健保投保資料、勞保投保資料、入出
    境資料、前案紀錄、在監在押等資料，均查無失蹤人賴桂源
    之相關資料，此有勞保與就保被保險人投保資料、健保WebI
    R保險對象投保資料查詢、個人就醫紀錄查詢、入出境資訊
    連結作業查詢結果、稅務電子閘門財產所得調件明細、臺灣
    高等法院被告前案紀錄表、臺灣高等法院在監在押全國紀錄
    表附卷可證。另經本院依職權向嘉義市政府警察局第二分局
    函詢關於失蹤人賴桂源是否尋獲，據該局於109年9月25日以
    嘉市警二防字第1090077702號函覆：經查失蹤人口賴桂源自
    98年4月20日受理報案迄今尚未尋獲等語，有該局函文附卷
    可佐，並另有聯合報分類廣告新聞紙附卷可稽。今陳報期屆
    滿，未據失蹤人陳報其生存，或知其生死者陳報其所知，依
    民法第8條規定，失蹤人自96年9月15日失蹤時起，計至103
    年9月15日止失蹤屆滿7年，自應推定其於是日下午12時為其
    死亡之時，爰依前開規定，准予依法宣告。
四、依家事事件法第154條第3項，裁定如主文。 
中　　華　　民　　國　　110 　年　　5 　　月　　13　　日
                    家事法庭  法  官  葉南君
以上正本證明與原本無異。
如不服本裁定，應於收受送達後十日內向本院提出抗告狀。
                              書記官  戴睦憲
中　　華　　民　　國　　110 　年　　5 　　月　　13　　日